臺灣苗栗地方法院刑事判決　　　　　　　 96年度易字第929號
公　訴　人　臺灣苗栗地方法院檢察署檢察官
被　　　告　甲○○
上列被告因竊盜案件，經檢察官提起公訴（96年度偵字第4058號
），本院判決如下：
    主  文
甲○○竊盜，累犯，處有期徒刑伍月，如易科罰金，以新臺幣壹
仟元折算壹日。
    事  實
一、甲○○前於民國94年間，因毒品案件，經本院判處有期徒刑
    6 月確定，於95年6 月17日縮短刑期執行完畢，猶不知悔改
    。於96年8 月26日下午1 時許，在苗栗縣苗栗市弘大醫院附
    近遇見丙○○（業經本院另案審結）駕駛車號MD-3770 號自
    用小客貨車行經該處，甲○○乃搭乘該車，2 人於同日下午
    4 時許，途經同縣公館鄉○○村○○鄰○區○○道路時，丙○○發現路邊有不詳人所有而經不詳人焚燒之電纜線及作案工
    具1 批，渠等竟共同基於意圖為自己不法所有之犯意聯絡，
    由丙○○先行下車竊取上開尚待進一步去除電纜線外皮之電
    纜線及已去除外皮之銅線（共計約300 公斤），同時將不詳
    人所有放置在該處之作案工具包括噴燈1 個、大鐵剪、鐵鋸
    及刀子各1 支等物亦搬運上車，甲○○隨後亦下車共同搬運
    電纜線上車，並以麻袋盛裝放置於前述車輛上，得手後，丙○○即駕車搭載甲○○一同離去。嗣因丙○○擔心被警追緝
    ，而於離現場約200 公尺路旁廢棄工寮前，準備將竊得之電
    纜線及工具卸下時，被警據報循線當場查獲。
二、案經苗栗縣警察局苗栗分局報請臺灣苗栗地方法院檢察署檢
    察官偵查起訴。
    理  由
壹、證據能力部分
一、按被告以外之人於偵查中向檢察官所為之陳述，除顯有不可
    信之情況者外，得為證據，刑事訴訟法第159 條之1 第2 項
    定有明文。經查，證人乙○○於檢察官偵訊時所為之供述，
    固為被告以外之人於審判外之言詞陳述，惟其偵訊時，業經
    具結，有其結文1 紙附卷足憑，經核證人乙○○證述時之外
    在環境及情況，無顯不可信之情況，本院亦認為適當；況被
    告於本院準備及審理程序中就證人乙○○之證言亦不爭執其
    等之證據能力，故證人乙○○於審判外之偵訊證詞，揆諸上
    開規定，自有證據能力。
二、次按被告以外之人於審判外之陳述，雖不符刑事訴訟法第15
    9 條之1 至第159 條之4 之規定，然經當事人於審判程序同
    意作為證據，法院審酌該言詞陳述作成時之情況，認為適當
    者，亦得為證據，刑事訴訟法第159 條之5 第1 項定有明文
    ；當事人、代理人或辯護人於法院調查證據時，知有刑事訴
    訟法第159 條第1 項不得為證據之情形，而未於言詞辯論終
    結前聲明異議者，視為有前項之同意，同法條第2 項定有明
    文。經查，共犯丙○○於警詢及偵查中之供述、現場照片，
    均係被告以外之人於審判外之言詞、書面陳述，被告就上開
    供述之證據能力於本院準備及審理程序時並不爭執其證據能
    力，且迄於言詞辯論終結前復未聲明異議，而本院審酌共犯
    丙○○於警詢及偵查中陳述作成時之情況，並無違法取證之
    瑕疵，亦認以之作為證據為適當，依上開規定，共犯丙○○
    於警詢及偵查中之供述、現場照片等，均有證據能力。
貳、實體部分
一、訊據被告甲○○固坦承有於上揭時、地與共犯丙○○共同搬
    運前開電纜線等事實，惟矢口否認有共同竊盜之犯行，辯稱
    ：當時我有叫丙○○不要搬，他說沒關係，我只有幫忙搬1
    小段而已，我從頭到尾都沒有要載去變賣獲利的意思，我怕
    我不搬，他就不會載我下山；又我的行動不便，如果他要偷
    竊，也不會找我一起行動云云。經查：
（一）被告搭乘共犯丙○○所駕駛之前揭車輛，於上開時間行經
      苗栗縣公館鄉○○村○○鄰○區○○道路時，共犯丙○○發
      現路邊有不詳人所有而經不詳人焚燒之電纜線及作案工具
      1 批，遂先行下車竊取尚待進一步去除電纜線外皮之電纜
      線及已去除外皮之銅線，被告隨後亦下車共同搬運該電纜
      線上車，得手後，2 人搭車離開現場約200 公尺路旁廢棄
      工寮前，準備將竊得之電纜線及工具卸下時為警查獲乙節
      ，業經證人即共犯丙○○於偵查中及本院審理時證述屬實
      ，並經證人即苗栗縣警察局苗栗分局鶴岡派出所警員乙○○於偵查中及本院審理時證述明確，且有現場照片12張在
      卷可稽。
（二）按刑法上之竊盜罪，須意圖為自己或第三人不法之所有，
      而竊取他人所有物，為其成立要件。依證人丙○○於本院
      審理時證稱：「（當時你下去搬的時候甲○○有看到嗎？
      ）應該有看到，目標很大」、「（他有下去幫忙搬嗎？）
      應該只有搬1 次到2 次」、「（你跟他說搬到哪裡？）往
      車上搬，他就丟1 小截在車上」、「（所以你們2 人都知
      道這些不是你們的東西？）對」、「（不是你們的東西就
      去搬，是不是就是偷？）我認為自己的行為是不對的。」
      等語（見本院卷第98頁），佐以被告亦坦承有搬運電纜線
      之行為，顯見被告確有與證人丙○○共同行竊之事實；又
      證人丙○○於本院審理時已坦白認罪且供稱我當時有想到
      要載到資源回收等語（見本院卷第39頁），衡情，電纜線
      係屬有經濟價值之物，倘若販賣予資源回收廠商或其他店
      家，可獲取相當金額之利益，此為一般人所周知，本件被
      告既與共犯丙○○共同竊取上開具有可變賣獲利之電纜線
      ，且已搬上車輛載運，置於自己實力支配之下，已足認其
      等2 人有為自己及他人不法所有之意圖，是被告辯稱沒有
      變賣獲利意圖云云，不足採信。
（三）被告又辯稱擔心丙○○不載他下山才幫忙搬運乙節。證人
      丙○○於本院審理時證稱：「（你跟甲○○有無糾紛？）
      沒有」、「（你有跟他講，不幫忙搬的話丟在山上嗎？）
      沒有。」等語（見本院卷第99頁），本院又訊之被告供稱
      ：「（你有沒有問他如果不搬，是否他就不載你下山？）
      當時剛認識，我不敢問」、「我會幫忙搬是因為看他搬了
      一身汗。」等語（見本院卷第102- 103頁），參以被告與
      證人丙○○既無過節，亦不熟識，而證人丙○○當時又未
      向被告表示不搬運電纜線即不搭載下山等情，可見被告當
      時並無從知悉證人丙○○是否不搭載其下山，況被告並未
      表示當時有受到證人丙○○之強迫，且係因見證人謝俊宏
      滿身汗而共同搬運，益徵被告係主動搬運無疑。故被告上
      開所辯，顯係臨訟卸責之詞，委無足採。
（四）綜上所述，被告所辯，不足採信。本件事證明確，被告之
      犯行應堪認定。
二、核被告所為，係犯刑法第320 條第1 項之竊盜罪，起訴書雖
    認被告係犯幫助竊盜罪，惟被告與共犯丙○○共同搬運前開
    電纜線，係實施竊盜罪之構成要件行為，屬共同正犯，此部
    分犯罪事實及法條業經到庭實行公訴之檢察官於本院審理時
    當庭更正，併予說明。被告與共犯丙○○彼此間，有犯意聯
    絡及行為分擔，為共同正犯。又被告前於94年間，因毒品案
    件，經本院判處有期徒刑6 月確定，於95年6 月17日縮短刑
    期執行完畢，有臺灣高等法院被告前案紀錄表1 份在卷可稽
    ，其受有期徒刑執行完畢後，5 年以內故意再犯
    本件有期徒刑以上之罪，為累犯，應依刑法第47條第1 項之
    規定加重其刑。爰審酌被告不思以正當工作賺取所需，竟與
    他人共同竊取電纜線，而其搬運之電纜線數量較少，其犯罪
    動機、目的、手段、共同竊取電纜線之數量不少及犯後一再
    否認犯行等一切情狀，量處如主文所示之刑，併諭知易科罰
    金之折算標準。
據上論斷，應依刑事訴訟法第299 條第1 項前段，刑法第28條、
第320 條第1 項、第47條第1 項、第41條第1 項前段，刑法施行
法第1 條之1 ，判決如主文。
本案經檢察官黃棋安到庭執行職務。
中　　華　　民　　國　　96　　年　　12　　月　　25　　日
                  刑事第三庭  法　官　林卉聆
以上正本證明與原本無異。
如不服本判決，應於判決送達後10日內向本院提出上訴狀（應抄
附繕本），其未敘述上訴理由者，應於上訴期間屆滿後20日內補
提理由書狀於本院，上訴於臺灣高等法院臺中分院。告訴人或被
害人如對於本判決不服者，應具備理由請求檢察官上訴，其上訴
期間之計算係以檢察官收受判決正本之日期為準。
 　　                     　　書記官　盧俊良
中　　華　　民　　國　　96　　年　　12　　月　　25　　日
附錄論罪科刑之法條全文：
中華民國刑法第320條
（普通竊盜罪、竊佔罪）
意圖為自己或第三人不法之所有，而竊取他人之動產者，為竊盜
罪，處5 年以下有期徒刑、拘役或5 百元以下罰金。
意圖為自己或第三人不法之利益，而竊佔他人之不動產者，依前
項之規定處斷。
前二項之未遂犯罰之。
